【裁判字號】    99,小上,148
【裁判日期】    991110
【裁判案由】    給付服務費等
【裁判全文】
臺灣臺北地方法院民事裁定             99年度小上字第148號
上  訴  人  甲○○
被上訴人    台灣新光保全股份有限公司
法定代理人  丙○○
訴訟代理人  乙○○
複代理人    丁○○
上列當事人間請求給付服務費等事件，上訴人對於民國99年10月
5日本院新店簡易庭99年度店小字第767號第一審小額民事判決提
起上訴，本院裁定如下：
    主  文
上訴駁回。
第二審訴訟費用新台幣壹仟伍佰元由上訴人負擔。
    理  由
一、上訴人上訴意旨略以：被上訴人對上訴人於原審所提出之就
    兩造間之保險服務契約有重大疏失未為說明及解釋，致令法
    院為不利上訴人之判決；復以被上訴人於原審多次使用保全
    業專業術語，又未為說明，上訴人嗣後查證被上訴人所稱均
    非事實，為此提起上訴，求為廢棄原判決等語。
二、經查：
  (一)按對於小額程序之第一審裁判上訴，非以其違背法令為理由
    ，不得為之；至其上訴狀應記載上訴理由，表明下列各款事
    項：一原判決所違背之法令及其具體內容；二依訴訟資料可
    認為原判決有違背法令之具體事實，民事訴訟法第436條之
    24第2項、第436條之25分別定有明文。又依同法第436條之
    32第2項準用第468條及第469條第1款至第5款規定，判決不
    適用法規或適用不當者，為違背法令，其中判決有同法第
    469條第1款至第5款情形之一者，為當然違背法令。是當事
    人對於小額程序第一審判決提起上訴，如依民事訴訟法第
    468條規定，以小額程序第一審判決有不適用法規或適用法
    規不當為理由時，其上訴狀或理由書應有具體之指摘，並揭
    示該法規之條項或其內容，若係成文法以外之法則，應揭示
    該法則之旨趣，倘為司法院解釋或最高法院之判例，則應揭
    示該判解之字號或其內容。上訴狀或理由書如未依此項方法
    表明者，即難認為已對於小額程序第一審判決之違背法令有
    具體之指摘，其上訴自難認為合法。
  (二)本件上訴人對第一審小額民事判決提起上訴，惟依上訴人於
    上訴狀內所記載之上訴理由，未具體表明原判決所違背之法
    令及其具體內容，或具體指摘原審判決有何不適用法規或適
    用不當之情形，亦未指明所違背之法規、法則、司法解釋或
    最高法院判例，且就整體訴訟資料亦無從認定原判決有何違
    背法令之具體事實，難認已於上訴狀內依法表明原審判決如
    何具體違背法令，揆諸前揭說明，應認上訴人提起本件上訴
    ，未具上訴之合法程式，其上訴自難認為合法，依法應予駁
    回。
三、訴訟費用之負擔：本件上訴裁判費為新臺幣1,500 元，應由
    上訴人負擔，爰確定如主文第二項所載。
四、據上論結，本件上訴不合法。依民事訴訟法第436 條之32第
    1 項、第2 項、第444 條第1 項前段、第436 條之19第1 項
    、第95條、第78條，裁定如主文。
中    華    民    國    99    年    11    月    10    日
                民事第五庭    審判長法  官  薛中興
                                    法  官  歐陽漢菁
                                    法  官  宣玉華
以上正本係照原本作成
本裁定不得抗告
中    華    民    國    99    年    11    月    11    日
                                    書記官  謝梅琴

司法院資訊處製作；財團法人民間司法改革基金會備份。
